# 工程进度

提问人：liufengwen 时间：2013-08-20 11:12:03
在披露在建工程附注时,上面的工程进度和工程投入占预算比例如何填写,工程进度是工程部门估计出来的进度还是用财务数据计算出来的

回答人：chenyiwei
这个问题在实务中没有统一的做法。很多企业把这两个比例披露成一致的，但是这两者的含义实际上还是存在一定区别的。在很多情况下，工程进度并不是一个简单的百分比所能概括。